臺灣高雄地方法院刑事判決　　　　　　　 94年度訴字第358號
公　訴　人　臺灣高雄地方法院檢察署檢察官
被　　　告　乙○○
選任辯護人　顏宏斌律師
上列被告因毒品危害防制條例案件，經檢察官提起公訴（93年度
偵續字第140 號），本院判決如下：
    主  文
乙○○連續販賣第二級毒品，處有期徒刑捌年。
扣案之第二級毒品ＭＤＭＡ陸拾壹顆（其中灰色錠劑捌顆尚含第
二級毒品ＭＤＥＡ成分），沒收銷燬之；扣案之第三級毒品Ｋ他
命拾陸包（驗後毛重拾肆點玖公克），沒收。
    事  實
一、乙○○明知ＭＤＭＡ及Ｋ他命分別為毒品危害防制條例管制
    之第二級、第三級毒品，不得販賣及持有，竟意圖營利，基
    於販賣第二級毒品之概括犯意，於民國93年5 月1 日20時30
    分許，在高雄市○○路「印地安ＫＴＶ」，向不詳姓名年籍
    綽號「阿耀」之成年男子，以新臺幣（下同）250 元購入第
    二級毒品ＭＤＭＡ1 顆，旋於同日21時30分許，至高雄市○
    ○路「魔力小子」網咖，以300 元之代價販售與不詳姓名年
    籍綽號「阿忍」之成年男子（報酬未付）。復承前之販賣第
    二級毒品之概括犯意及基於販賣第三級毒品之犯意，於93年
    5 月2 日23時30分許，在高雄市○○○路260 號前向不詳姓
    名年籍綽號「阿社」之成年男子，以15,000元購入分裝完成
    之第二級毒品ＭＤＭＡ61顆（其中灰色錠劑8 顆尚含有第二
    級毒品ＭＤＥＡ成分）及第三級毒品Ｋ他命16包（驗後毛重
    14.9公克）後，即攜入同址9 樓「聖堂ＰＵＢ」內，欲伺機
    賣予不特定之人，惟尚未賣出，即於93年5 月3 日凌晨1 時
    10分許為警臨檢查獲，並扣得ＭＤＭＡ61顆（其中灰色錠劑
    8 顆尚含有第二級毒品ＭＤＥＡ成分）及Ｋ他命16包（驗後
    毛重14.9公克），始知上情。
二、案經高雄市政府警察局新興分局報請臺灣高雄地方法院檢察
    署檢察官偵查起訴。
    理  由
壹、證據能力部分：被告乙○○及辯護人辯稱被告為警查獲時有
    施用毒品ＭＤＭＡ及Ｋ他命，故警詢筆錄係因ＭＤＭＡ及Ｋ
    他命藥效發作，精神意識不自主等情況所製作，且警員有利
    誘及詐欺被告說：「你不講就拖到天亮」，而警詢有中斷之
    情形，並未依法連續全程錄音，被告於警詢之自白無證據能
    力，另扣案之毒品等證物係違法搜索取得，亦無證據能力云
    云。然查：
一、被告辯稱於93年5 月3 日警詢時因毒品藥效發作，精神狀況
    不佳，仍接受詢問云云。然查經本院勘驗被告警詢之錄音帶
    ，被告在警員詢問：「你有近視嗎？」，被告答：「對」，
    警員則告以：「沒關係，等一下我問完，我會印一份給你看
    ，你看清楚再簽名，好不好。」，嗣警員詢問中途發現被告
    看不清楚筆錄螢幕時則問：「看不清楚歐？還是我用大字一
    點？」被告則答稱：「我用瞇的就好」，接著即有員警及被
    告之笑聲。而警員於詢問販賣過程時被告則答：「阿社…寫
    販賣好像不太好」等語，足見詢問過程被告能看著筆錄內容
    且與警員就筆錄內容討論，而其對答之聲調，尚無法認定被
    告有精神意識不自主之情形；再者，依卷內資料顯示，被告
    為警於凌晨1 時10分許查獲，經警將被告帶回警局經被告同
    意夜間偵詢時，已是凌晨2 時許，而詢問至同日凌晨3 時20
    分許，期間僅50分鐘，並未過長，距天亮也不到3 個小時，
    縱使詢問到天亮對被告亦不至於造成精神上之壓力；況被告
    於警詢中供述有綽號「阿忍」及「阿耀」之男子，與向「阿
    社」購入扣案毒品以供自己施用之情節，與其於偵查及本院
    審理中所述並無二致，更足徵被告於警詢供述時並無意識模
    糊或受利誘、詐欺之情形，且該筆錄業經被告簽名確認，核
    與證人即負責詢問筆錄之警員丙○○於本院審理中證述：「
    （問：筆錄（指警詢筆錄）似乎經過整理？）有可能不是完
    全照被告所講的紀錄，但意旨是一樣，且有經過被告看過確
    認」（見本院卷第92頁）等語相符，尚難認被告之警詢有何
    意識不清或以不正當方式取供之情形。
二、按被告之自白，非出於強暴、脅迫、利誘、詐欺、違法羈押
    或其他不正之方法，且與事實相符者，得為證據，刑事訴訟
    法第156 條第1 項定有明文；同法第100 條之1 第1 項前段
    關於訊問被告，應全程連續錄音，必要時並應全程連續錄影
    之規定，考其立法目的，在於建立詢問筆錄之公信力，旨在
    輔助筆錄之不足，並擔保詢問程序之合法正當。亦即在擔保
    被告對於詢問之陳述，係出於自由意思及筆錄所載內容與其
    陳述相符。如被告之陳述係基於自由意思而非出於不正之方
    法，且其陳述與事實相符，縱令對之詢問時未全程錄音，或
    事後無法提出錄音帶以供法院勘驗比對，致公務員實施詢問
    程序不無瑕疵，惟仍難謂其供述之筆錄，絕對不具證據能力
    。
三、經本院勘驗被告93年5 月3 日警詢之調查筆錄錄音帶，在詢
    問被告基本資料及權利告知後，有錄音暫停之聲音，亦為錄
    音過程中惟一的一次，被告表示錄音暫停是因有吃藥想要吐
    才暫停錄音的等語，而被告為警查獲驗尿之結果，確實有施
    用毒品之反應（詳如後述），倘被告所述為可採，而因此造
    成錄音之中斷，惟其施用毒品尚未達到意識不清之程度，已
    如前述，則因被告於詢問過程中想吐而中斷錄音，揆諸前揭
    說明，既不影響被告自白之任意性，而為合理之中斷錄音，
    自不影響該筆錄之證據能力。至於證人丙○○雖證述：「（
    問：如果是全程連續錄音的話，為何錄音帶裡面有暫停及收
    音不良之情形？）因嫌疑人有要求上廁所，所以有暫停錄音
    ，至於聲音很吵是因當天去聖堂從事臨檢之人員及被查獲的
    人較多，所以辦公室很吵」等語（見本院卷92頁），與被告
    所述雖有不符，然而本件訊問證人距查獲當時已1 年餘，而
    1 年當中證人查獲之案件亦應有相當數量，而證人陳述警詢
    錄音因被告要求上廁所而中斷，與一般常情相符，自無苛求
    證人就本件有特別記憶之可能，尚不得以證人證述與被告不
    符，而認證人有何刻意隱匿錄音中斷，據此認定錄音不連續
    之瑕疵有達到排除警詢筆錄證據能力之情形。
四、按89年7 月5 日修正警察勤務條例第11條第3 款規定，警察
    勤務方式臨檢係指於公共場所或指定處所、路段，由服勤人
    員擔任臨場檢查或路檢，執行取締、盤查及有關法令賦予之
    勤務。內政部警政署於90年12月18日發布警察實施臨檢作業
    規定，該規定第7 點第8 、9 、10款明定臨檢之過程，應當
    場製作臨檢紀錄表，執行人員應逐一簽名。查獲違法案件時
    ，臨檢紀錄表併案陳報，未查獲違法案件時，臨檢紀錄表，
    並應於3 日內簽陳主官（管）核閱。受臨檢人請求給予臨檢
    過程之書面時，應由帶班人員填具臨檢紀錄表一式三聯，第
    一聯由受臨檢人收執、第二聯由執行單位留存、第三聯送上
    級機關。
五、本件被告為警查獲之地點為「聖堂ＰＵＢ」，屬於前開警察
    施行臨檢之公共場所，並於查獲本件違法案件，而製作臨檢
    現場檢查紀錄1 紙，並由執行之新興分局第三組人員及在場
    人即被告分別簽名確認，被告對於扣押筆錄及臨檢現場紀錄
    表係自己在自由意識下捺印、簽名之事實亦不否認（見本院
    卷第97頁），核與證人丙○○於本院審理於辯護人詰問時證
    述：「（問：你有去臨檢嗎？）有」、「（問：被告有無同
    意搜索？）是。被告自己把毒品拿出來」、「（問：有無跟
    他講，為了他好，筆錄寫他自己拿出來的？）我沒有跟他這
    樣講，我們當時在聖堂有很多人，我們跟他們說東西拿出來
    檢查一下，被告有同意拿出身上的東西」、「（問：為何警
    詢筆錄會記載，我（指被告）主動拿出ＭＤＭＡ多少顆，Ｋ
    他命多少顆，跟搜索後才知道之結果一樣？）因為他當時提
    出毒品，要做確認毒品數量，有提示給他看」、「（問：當
    天臨檢時，為何會特別選被告臨檢？）當天是全面臨檢，請
    在場的人都拿出身分證，如果有包包的話就拿出來看一下」
    、再經公訴人反詰問時證稱：「（問：警詢筆錄記載被告自
    動提出毒品，目的是否要確認查獲的過程及數量？）是」等
    語，足見被告當天並非被鎖定臨檢之特定對象，而係因全面
    臨檢，而查獲被告自身上取出之ＭＤＭＡ及Ｋ他命，發現有
    違法情事，而加以扣押，並作成扣押筆錄，非搜索而扣押，
    被告抗辯伊並無同意搜索云云，即無足採。
貳、實體部分：
一、訊據被告乙○○對於有於93年5 月1 日20時30分許，在高雄
    市○○路「印地安ＫＴＶ」向綽號「阿耀」之男子，先行以
    自己之250 元購入ＭＤＭＡ1 顆，並於同日21時30分許，至
    高雄市○○路「魔力小子」網咖，將該顆ＭＤＭＡ交給「阿
    忍」，原本談妥綽號「阿忍」之男子應支付被告300 元；及
    於93年5 月2 日23時30分許，在高雄市○○○路260 號前向
    綽號「阿社」之男子，以15,000元之代價購入ＭＤＭＡ61顆
    （其中灰色錠劑8 顆尚含有第二級毒品ＭＤＥＡ成分）及Ｋ
    他命16包等事實並不否認，並有扣案之錠劑61顆及白色粉末
    16包，經送驗結果，其中黃色錠劑16顆（編號0000-000）、
    粉紅色錠劑8 顆（編號0000-000）、綠色錠劑16顆（編號00
    00-000）及土黃色錠劑13顆（編號0000-000），皆為第二級
    毒品ＭＤＭＡ，而灰色錠劑8 顆（編號0000-000），則同時
    有第二級毒品ＭＤＭＡ及ＭＤＥＡ陽性反應，共計61顆錠劑
    ，而白色粉末16包（驗後毛重14.9公克），檢驗結果呈第三
    級毒品Ketamine陽性反應，此有高雄醫學大學附設中和紀念
    醫院93年6 月8 日檢驗報告1 紙在卷可稽，並有卷附現場照
    片1 幀可佐。惟被告矢口否認有販賣第二、三級毒品犯行，
    辯稱：伊係受綽號「阿忍」之男子所託去向綽號「阿耀」之
    男子購買1 顆ＭＤＭＡ，但嗣後綽號「阿忍」之男子取得Ｍ
    ＤＭＡ後，並未依約定給付300 元；而伊向綽號「阿社」之
    男子購買之ＭＤＭＡ及Ｋ他命均是自己要施用的云云。然查
    ：
  (一)被告對於有向綽號「阿耀」之男子，先行以自己之250 元購
    入ＭＤＭＡ1 顆，並將該顆ＭＤＭＡ交給「阿忍」，且原本
    談妥綽號「阿忍」之男子應支付被告300 元，上揭事實，迭
    據被告於警詢、偵查及本院審理中均供陳一致（參見警卷第
    4 、5 頁，93年度偵字第9187號卷第5 、15頁，93年度偵續
    字第140 號卷第23頁，本院卷103 、104 頁），雖被告辯稱
    ：係受綽號「阿忍」之男子所託去向綽號「阿耀」之男子購
    買ＭＤＭＡ1 顆，並非伊販賣云云，然查被告係於高雄市○
    ○路之「印地安ＫＴＶ」以250 元購入ＭＤＭＡ1 顆，並隨
    即在高雄市○○路「魔力小子」網咖將ＭＤＭＡ交給綽號「
    阿忍」之男子，倘若綽號「阿忍」之男子知道可以在高雄市
    ○○路「印地安ＫＴＶ」購買到ＭＤＭＡ，其與武慶路相隔
    並不甚遠，應可自行前往或向被告借車前往即可，何需委託
    被告購買，增加被查獲及支付中間差價之不利益，已與常情
    有違；況購買ＭＤＭＡ之代價250 元，由被告自己先行付訖
    ，足見係綽號「阿忍」之男子欲購買ＭＤＭＡ1 顆，即透過
    被告向綽號「阿耀」之男子購買，被告先與綽號「阿忍」之
    男子談妥300 元之代價，再向綽號「阿耀」之男子以250 元
    購買，以從中賺取差價，始符常情。又被告曾於本院準備程
    序中改稱係向綽號「阿耀」之男子託伊向綽號「阿忍」之男
    子購買ＭＤＭＡ云云，與前開所述全然相反，然查綽號「阿
    忍」及「阿耀」之男子，均係被告自行供出，並無任何人提
    供資料予被告，業據被告屢經詢問時均表示確有綽號「阿忍
    」及「阿耀」之男子無訛，如前所述，而「阿忍」、「阿耀
    」均係綽號代稱，被告於時隔1 年多以後之94年5 月6 日之
    準備程序中將綽號「阿忍」、「阿耀」之陳述順序顛倒，亦
    不違常情，自不得以此些微瑕疵即認被告此段陳述為不實在
    ，辯護人抗辯此段陳述為虛構，尚難採信，至於綽號「阿忍
    」於取得1 顆ＭＤＭＡ後未依約給付300 元予被告，然此並
    無礙於販賣毒品罪之成立，被告亦不能據此而解免其販賣罪
    責。
  (二)又被告於警詢時稱：「（問：你是否有吸食二級毒品ＭＤＭ
    Ａ及三級毒品Ｋ他命？）我只有吸食二級毒品ＭＤＭＡ…」
    、「（問：你於何時、何地？服用二級毒品ＭＤＭＡ？第1
    次於何時服用？最後1 次何時服用？）我於93年5 月3 日1
    時許在高雄市新興區○○○路260 號內服用，我今天是第1
    次服用二級毒品ＭＤＭＡ」等語（見警卷5-1 頁）、於偵查
    中亦稱：「（問：何時開始吃搖頭丸？）93年5 月2 日中午
    ，93年5 月3 日凌晨各吃1 次」、「（問：為何扣到Ｋ他命
    ？）準備要吸，但還沒有吸」、「（問：搖頭丸及Ｋ他命可
    否一起吃？）不曉得，我沒有一起吃過，也沒看過別人一起
    吃過」等語（見93年度偵字第9187號卷第15頁、93年度偵續
    字第140 號卷第40頁），復於本院準備程序中則稱：「我如
    有施用ＭＤＭＡ就會接著施用Ｋ他命，我每天施用3 、4 次
    」等語（見本院卷第43頁），於本院審理中又改稱：「我一
    天要用ＭＤＭＡ5 、6 顆，Ｋ他命是在ＭＤＭＡ用完之後再
    施用」等語（見本院卷第106 頁），其前後對於本身施用何
    種毒品均陳述不清，已顯有避重就輕之嫌，而其於94年5 月
    3 日為警查獲時採尿送驗之結果，有第二級毒品ＭＤＭＡ及
    第三級毒品Ｋ他命陽性反應，此有高雄市立凱旋醫院93年5
    月14日煙毒尿液檢驗成績書（尿液代碼Ａ382）1紙附卷可佐
    ，而經送覆驗結果則僅有第三級毒品Ｋ他命陽性反應，而二
    級毒品ＭＤＭＡ則呈陰性反應，此有高雄醫學大學附設中和
    紀念醫院93年12月21日報告編號0000－000 號濫用藥物尿液
    檢驗報告1 紙可按，與其前揭所述當天僅施用第二級毒品Ｍ
    ＤＭＡ或緊接施用ＭＤＭＡ及Ｋ他命之陳述均不相符。再者
    ，被告因本次查獲有施用第二級毒品之犯行，而經裁定送觀
    察、勒戒後，經衛生醫療網支援醫師評定為無繼續施用傾向
    ，其中關於被告臨床徵候並無戒斷症狀，無多重藥物使用，
    使用期間少於1 個月等，有臺灣高雄看守所附設勒戒處所93
    年7 月27日高所正戒勒字第1020號函及其附件有無繼續施用
    毒品傾向評估標準紀錄表各1 紙在卷足稽，與被告前揭辯稱
    每天需施用3 、4 次毒品及5 、6 顆ＭＤＭＡ等情，顯然不
    符，故被告辯稱購入此次查獲ＭＤＭＡ及Ｋ他命係供自己施
    用云云，自無足採。況被告於94年5 月2 日深夜11時30分許
    ，竟獨自1 人攜帶ＭＤＭＡ61顆（其中灰色錠劑8 顆尚含有
    第二級毒品ＭＤＥＡ成分）及Ｋ他命16包（驗後毛重14.9公
    克）等大量分裝完成之第二級、第三級毒品，至經常為警臨
    檢之公共場所「聖堂ＰＵＢ」，而果為警查獲，衡諸常情，
    一般人前往ＰＵＢ狂歡助興多會呼朋引伴，而若係1 人前往
    為放鬆心情，亦不會攜帶大量毒品，增加為警臨檢查緝之風
    險，被告既未與他人相約至「聖堂ＰＵＢ」狂歡，而倘係被
    告1 人要放鬆之用，以被告施用毒品之情形，亦無購入大量
    毒品之必要，足見被告確係購入ＭＤＭＡ及Ｋ他命，並進入
    公共場所之「聖堂ＰＵＢ」，以伺機賣給不特定之人等情，
    堪予認定。
  (三)綜上，被告確實有連續販賣第二級毒品ＭＤＭＡ及販賣第三
    級毒品Ｋ他命之犯行堪以認定，本件事證明確，應予依法論
    科。
二、按ＭＤＭＡ、Ｋ他命分別為毒品危害防制條例所稱之第二級
    毒品、第三級毒品，毒品危害防制條例第2 條第2 項第2 款
    、第3 款分別定有明文。核被告於93年5 月1 日20時30分許
    ，向不詳姓名年籍綽號「阿耀」之成年男子，以250 元販入
    第二級毒品ＭＤＭＡ1 顆後，旋於同日21時30分許，出售予
    不詳姓名年籍綽號「阿忍」之成年男子，係犯毒品危害防制
    條例第4 條第2 項之販賣第二級毒品罪；按販賣毒品罪，並
    不以販入之後復行賣出為構成要件，祇須以營利為目的將毒
    品購入或將之賣出，有一於此，其犯罪即經完成，縱尚未賣
    出，仍應成立販賣毒品既遂罪，最高法院67年度臺上字第25
    00號判例意旨參照。被告於93年5 月2 日晚間11時30分許，
    以營利之目的，向不詳姓名年籍綽號「阿社」之成年男子，
    共以15,000元之代價販入第二級毒品ＭＤＭ61顆（其中灰色
    錠劑8 顆尚含有第二級毒品ＭＤＥＡ成分）及Ｋ他命16包，
    係犯毒品危害防制條例第4 條第2 項、第3 項之販賣第二級
    、第三級毒品罪。被告持有第二、三級毒品之行為，為高度
    之販賣行為所吸收，均不另論罪。被告先後2 次販賣第二級
    毒品犯行，時間緊接，方法相同，所犯構成要件相同之罪名
    ，顯係基於概括犯意反覆為之，為連續犯，應依刑法第56條
    之規定論以一罪，並就法條所定之無期徒刑以外之刑度部分
    加重其刑（無期徒刑部分依法不得加重）。被告第2 次販賣
    毒品之犯行係於同一時、地同時販入第二級毒品ＭＤＭＡ及
    第三級毒品Ｋ他命之犯行，為想像競合犯，應從一重論以販
    賣第二級毒品罪。爰審酌被告為謀私利販賣毒品滋生社會治
    安問題、犯罪所生之危害甚鉅，犯後否認犯行，卸責飾詞，
    態度不佳，惟念其販賣毒品之數量、次數不多、尚無犯罪所
    得等一切情狀，判處如主文所示之刑，以示懲儆。
三、扣案之被告所持有之錠劑61顆，扣除因鑑驗取樣已鑑析用罄
    部分，檢驗結果其中黃色錠劑16顆（編號0000-000）、粉紅
    色錠劑8 顆（編號0000-000）、綠色錠劑16顆（編號0000-0
    00）及土黃色錠劑13顆（編號0000-000），均為ＭＤＭＡ陽
    性反應，而灰色錠劑8 顆（編號0000-000），則有ＭＤＭＡ
    及ＭＤＥＡ陽性反應（無法析離），共計61顆錠劑，皆為第
    二級毒品，有前述卷附之檢驗報告1 紙足佐，均依毒品危害
    防制條例第18條第1 項前段規定沒收銷燬之。至於扣案被告
    持有之白色粉末16包（驗後毛重14.9公克），檢驗結果呈第
    三級毒品Ketamine陽性反應，屬第三級毒品，且為被告所有
    供本件販賣犯行所用之物，並非單純無正當理由而擅自持有
    ，應依毒品危害防制條例第19條第1 項之規定宣告沒收。至
    前開扣案粉末中非屬Ｋ他命部分，因與粉末中毒品Ｋ他命相
    混而無法析離，自應視同毒品，分別依毒品危害防制條例第
    18 條 第1 項前段及同法第19條第1 項之規定，沒收銷燬及
    沒收。至於被告第1 次販賣第二級毒品ＭＤＭＡ1 顆，預計
    收取300 元之代價，惟綽號「阿忍」之男子並未將錢交付被
    告，迭據被告供陳在卷，而第2 次販賣第二級、第三級毒品
    ，尚未售出即為警查獲，故無犯罪所得，自不予宣告沒收、
    追徵其價額或以財產抵償，併此說明。
據上論斷，應依刑事訴訟法第299 條第1 項前段，毒品危害防制
條例第4 條第2 項、第3 項、第18條第1 項前段，刑法第11條、
第56條、第55條，判決如主文。
本案經檢察官甲○○到庭執行職務。
中　　華　　民　　國　　94　　年　　10　　月　　7 　　日
                  刑事第十五庭審判長  法　官  唐照明
                                      法  官  呂憲雄
                                      法  官  陳筱蓉
以上正本證明與原本無異。
如不服本判決，應於收受送達後10日內向本院提出上訴書狀。
中　　華　　民　　國　　94　　年　　10　　月　　7 　　日
　　　　　　　　　　　　　　　        書記官  梁瑜玲
附錄本案論罪科刑法條全文：
毒品危害防制條例第4 條
製造、運輸、販賣第一級毒品者，處死刑或無期徒刑；處無期徒
刑者，得併科新臺幣一千萬元以下罰金。
製造、運輸、販賣第二級毒品者，處無期徒刑或七年以上有期徒
刑，得併科新臺幣七百萬元以下罰金。
製造、運輸、販賣第三級毒品者，處五年以上有期徒刑，得併科
新臺幣五百萬元以下罰金。
製造、運輸、販賣第四級毒品者，處三年以上十年以下有期徒刑
，得併科新臺幣三百萬元以下罰金。
製造、運輸、販賣專供製造或施用毒品之器具者，處一年以上七
年以下有期徒刑，得併科新臺幣一百萬元以下罰金。
前五項之未遂犯罰之。
